# 关于应收账款减值

提问人：cfshichunsheng 时间：2020-06-11 08:57:00
陈版，您好。关于使用账龄减值矩阵模型计算应收账款的历史损失率时，该如何考虑收到的商业承兑汇票？

回答人：chenyiwei
商业承兑汇票和应收账款的信用风险特征无本质差异（特别是商业承兑汇票的出票人就是原应收账款债务人的情况下）。对收到的由原债务人签发的商业承兑汇票应继续视同应收账款，延续计算账龄，并作为迁徙的历史数据。如果收到由应收账款债务人背书的其他人出具的商业承兑汇票，应评估其出票人的信用风险特征与原应收账款相比有无本质差异，考虑是否转入其他组合（不一定继续采用迁徙率模型）。